【裁判字號】    89,易,2156
【裁判日期】    891130
【裁判案由】    贓物等
【裁判全文】
臺灣板橋地方法院刑事判決                        八十九年度易字第二一五六號
    公  訴  人  臺灣板橋地方法院檢察署檢察官
    被      告  丁○○
右列被告因贓物等案件，經檢察官提起公訴（八十九年度偵字第八二八三號），甲○
判決如左：
    主  文
丁○○共同竊盜，處有期徒刑柒月；又寄藏贓物，處有期徒刑陸月；應執行有期徒刑
壹年。
    事  實
一、丁○○犯有多次竊盜、贓物、恐嚇、偽造文書、違反麻醉藥品管理條例等罪，其
    中於民國八十一年間因違反麻醉藥品管理條例、竊盜、偽造文書等案件，經臺灣
    臺北地方法院分別判處有期徒刑六月（經上訴臺灣高等法院撤銷改判，仍處相同
    徒刑）、十月、三月（以上二者未上訴）確定，應執行有期徒刑一年四月；又於
    八十三年間因違反麻醉藥品管理條例案件，經甲○各判處有期徒刑五年四月（經
    上訴臺灣高等法院、最高法院駁回）、三月（未上訴）確定，應執行有期徒刑五
    年五月；再於八十三年間因竊盜案件，經臺灣臺北地方法院判處有期徒刑五月確
    定，以上三者合併執行，於八十七年九月十九日因縮短刑期假釋出監，縮刑期滿
    日為八十九年十二月八日，現正假釋中（尚不構成累犯）。仍不知悔改，復與綽
    號「紅龜」之成年男子戊○○（另案由檢察官偵辦中）共同基於意圖為自己不法
    所有之犯意聯絡，於八十九年四月十七日下午四時許，一起侵入臺北縣三峽鎮○○路十五巷五號六樓之七丙○○住處（無故侵入住宅部分未據告訴），竊取丙○○所有之行動電話二支（一支為太電電訊、一支為 DIGITAL，起訴書漏載）及照
    相機一台（含角架一組），得手即由丁○○將所竊得之物品放置於臺北縣樹林市
    ○○街二四一號四樓住處內；又另行起意，於同年月十九日凌晨某時（起訴書略
    載為十九日），明知戊○○攜至其上址住處由康舒科技股份有限公司（下稱康舒
    公司）發行之股票七十八張，係來路不明之贓物（上開股票為己○○〔起訴書誤
    載為傅組紹〕所有，於八十九年二月五日至八日間某時〔起訴書載為二月五日許
    〕，在其臺北市○○街五號住處內失竊），竟受其委託而寄藏之。嗣於同年月十
    八日晚上，丙○○返家發現住處遭竊而報警處理，經警在現場採得可疑指紋，比
    對後查知為丁○○左拇指指紋，乃於同年月二十日晚上十一時許，前往丁○○上
    址住處拘提其到案，並分別扣得丙○○、己○○所有上開遭竊之物品、丁○○所
    有之照相機三台、行動電話五支、ＣＤ隨身聽、錄音機各一台、手錶六只、珍珠
    項鍊、手鍊各一條及不詳人士所有之另一台照相機（CANON牌）、雞形玉石一個
    、和信電訊手機號碼卡一張。
二、案經臺北縣警察局三峽分局報請臺灣板橋地方法院檢察署檢察官偵查起訴。
    理  由
一、訊據被告丁○○僅坦承於右揭時、地與戊○○一起進入丙○○上址住處及受戊○○之託寄放己○○所有上開股票等情，惟矢口否認有何竊盜及寄藏贓物之犯行，
    並辯稱：因替戊○○代辦行動電話，但他沒有拿證件，就帶同伊至丙○○住處欲
    拿取證件，而進屋前戊○○曾說該處係他住處，伊才進入，且進屋後並未拿任何
    東西；而己○○股票是戊○○至住處請伊修理行動電話時所寄放，言明修好後再
    取回，不料隔天伊即被警查獲，實不知股票為他人失竊之贓物云云。經查：
（一）上開行動電話二支（一支為太電電訊、一支為DIGITAL ）及照相機一台（含角
      架一組）係被害人丙○○所有，而於八十九年四月十七日，在臺北縣三峽鎮○○路十五巷五號六樓之七其住處遭竊之事實，業據被害人丙○○於警訊及偵審
      中指述綦詳，並有臺北縣警察局贓物認領保管單乙紙附卷可稽，另被害人丙○○住處所所採得之可疑指紋，經送請內政部警政署刑事警察局比對結果，係被
      告之左拇指指紋，足認被告確曾侵入丙○○上址住處內；而被告迭供稱因戊○○未帶鑰匙，所以二人從陽台跨進丙○○之住處，出來時亦從陽台出來，沒有
      從大門進出等情，戊○○此種未找鎖匠開鎖而從陽台進出之返家方式，有違一
      般常情，苟非有其他不良意圖，何須如此﹖再依卷附丙○○住處遭竊後所拍攝
      之五幀照片（見偵查卷第三十頁至第三十五頁）所示，其屋內物品及擺設十分
      凌亂，如單純係為屋主之戊○○返家拿取證件，怎不稍加整理，而任令物品隨
      處散置﹖況且丙○○失竊之行動電話及照相機一台（含角架一組）等物品，係
      在被告住處內經警查獲扣案，在其占有使用中，既無法交待合法來源，衡情應
      係竊盜而來的無疑。
（二）再康舒公司發行之股票七十八張，係己○○所有，而於八十九年二月五日至八
      日間某時，在其臺北市○○街五號住處內失竊等情，業據被害人己○○於警訊
      中指述甚詳，並有另乙紙臺北縣警察局贓物認領保管單及康舒公司發行之股票
      影本乙紙在卷可憑，堪認該批股票為他人失竊之贓物無訛；又觀之該股票為一
      記名股票，如非由名義人己○○持有，則持有者取得該股之來源通常即有可疑
      ，被告未詳加查證即輕率係受戊○○之託寄放之，主觀上當知悉其持有之股票
      來路不明，尚難推諉不知係贓物﹖
    綜此，足見被告前揭所辯未偷竊及不知該股票為贓物云云，純係卸責之詞，要難
    採信。罪證明確，被告犯行堪以認定。
二、查被告侵入他人住處竊取行動電話及照相機（含角架）得手之行為，核係觸犯刑
    法第三百二十條第一項之竊盜罪；又其明知戊○○所持有之股票七十八張係來路
    不明之贓物，竟受委託而寄藏之，核此部分所為，則另觸犯同法第三百四十九條
    第二項之寄藏贓物罪。而被告與戊○○間就所犯上開竊盜罪，有犯意之聯絡及行
    為之分擔，均為共同正犯。再被告所犯竊盜及寄藏贓物二罪，犯意各別，行為互
    殊，應分論併罰。爰審酌被告之品行、智識程度、犯罪之手段、所竊取及寄贓財
    物之價值，且前犯有多次竊盜贓物罪行，經法院判刑，現於服刑後正在假釋期間
    （此有臺灣高等法院檢察署刑案紀錄簡覆表可稽），不知悔改又續行竊盜及寄藏
    贓，足見惡性非輕，又被告身強體壯不知謀求正當工作賺取報酬，卻淪為宵小行
    徑，洵不足取，以及犯罪後猶矢口否認犯行等一切情狀，分別量處如主文所示之
    刑，以資懲儆，並依刑法第五十一條第五款規定定其應執行之刑。至扣案之照相
    機三台、行動電話五支、ＣＤ隨身聽、錄音機各一台、手錶六只、珍珠項鍊、手
    鍊各一條及另一台照相機（CANON牌)、雞形玉石一個、和信電訊手機號碼卡一張
    ，雖分係被告及不詳人士所有，此據被告供明在卷，但無證據證係供犯罪所用或
    因犯罪所得之物，自均無從於本案中諭知沒收。
三、公訴意旨另以：（一）被告於八十九年四月十七日下午四時許，與戊○○侵入被
    害人初福鎌上址住處竊取時，尚竊得勞力士手錶、亞米加手錶、精工牌手錶各乙
    只，因認其尚涉有刑法第三百二十條第一項之竊盜罪嫌云云；（二）被告另於同
    年月十九日，受戊○○之託代為寄藏太電電訊行動電話、 DIGITAL行動電話、雞
    形玉石、和信電訊手機號碼卡等物，因認其亦涉有同法第三百四十九條第二項之
    寄藏物罪嫌云云。經查：
（一）被害人丙○○固指述其所有之勞力士手錶、亞米加手錶、精工牌手錶各乙只亦
      遭竊，然員警於被告上址住處查獲被告時，並未搜得此等手錶，而八十九年四
      月十七日當天另有同案被告乙○○入屋行竊，足見丙○○住處非僅遭竊一次，
      手錶是否為被告所竊，尚有可疑﹖加以被害人丙○○於甲○調查中復指稱其遭
      竊之亞米加手錶係於同年七月二十日經人放在信箱內尋獲，此時被告尚在甲○
      羈押中，更難謂被告有此竊盜行為。
（二）太電電訊行動電話、DIGITAL 行動電話本即係被告侵入被害人丙○○住處後竊
      得之物，且經該被害人認領取回，已如前述，則被告自己竊得後再予以藏放，
      應不為罪；而雞形玉石及和信電訊手機號碼卡等物，並無任何人指證係遭竊或
      其他原因失去之物品，且其式樣及種類非有特殊之處，則是否為來路不明之贓
      物，無從判斷，縱被告受他人之託代為藏放，仍難遽以寄藏贓物罪論處。
    此外，復查無其他積極事證足認被告有上開竊盜及寄藏贓犯行，上開公訴之犯罪
    事實即屬不能證明，惟公訴人認此部分與前揭論罪科刑部分各有實質上一罪之關
    係，故均不另為無罪之諭知，併予敘明。
據上論斷，應依刑事訴訟法第二百九十九條第一項前段，刑法第二十八條、第三百二
十條第一項、第三百四十九條第二項、第五十一條第五款，罰金罰緩提高標準條例第
一條前段，判決如主文。
本案經檢察官方伯勳到庭執行職務。
中      華      民      國      八十九      年    十一    月    三十    日
                                      臺灣板橋地方法院刑事第三庭
                                          法  官  趙  義  德
右正本證明與原本無異
如不服本判決應於送達後十日內向甲○提出上訴狀
                                          書記官  張  慧  玲
中      華      民      國      八十九      年    十二    月     七     日
附錄本案論罪科刑法條全文：
刑法第三百二十條第一項：
意圖為自己或第三人不法之所有，而竊取他人之動產者，為竊盜罪，處五年以下有期
徒刑、拘役或五百元以下罰金。
刑法第三百四十九條第二項：
搬運、寄藏、故買贓物或為牙保者，處五年以下有期徒刑、拘役或科或併科一千元以
下罰金。


司法院資訊處製作；財團法人民間司法改革基金會備份。
